臺灣高等法院高雄分院刑事裁定
111年度抗字第324號
抗  告  人  
即受 刑 人  陳憲文



上列抗告人因聲請定其應執行刑案件，不服臺灣高雄地方法院
中華民國111年9月27日裁定（111年度聲字第1462號），提起
抗告，本院裁定如下：
    主  文
抗告駁回。
    理  由
一、原裁定意旨略為：受刑人陳憲文所犯如附表所示各罪，核屬
    裁判確定前所犯數罪，衡酌受刑人所犯各罪，均為三人以上
    共同詐欺取財罪名，其罪質相同，犯罪時間相近，於時間上
    及本質上有緊密關聯，並考量受刑人因缺乏尊重他人財產權
    而多次犯罪，所反應出之人格特性，及於調查表勾選「希望
    從輕量刑」之意見等總體情狀，於各罪所宣告有期徒刑之最
    長期（1年4月）以上、各罪合併刑期（3年8月）以下之範圍
    內，定其應執行刑為有期徒刑2年10月。
二、抗告意旨略以：抗告人即受刑人陳憲文（下稱抗告人）所犯
　　如附表所示各罪，細觀其犯罪目的、動機及手段密集相同，
　　犯罪時間亦相當接近，應可視同一種連續行為，僅因檢察官
    先後起訴，以致分別審判。原裁定未就抗告人整體犯罪行為
    之態樣、時間觀察，即定應執行為有期徒刑2年10月，顯然
    不利於抗告人，難謂與內部性界限之法律目的及刑罰公平性
    無違。原裁定亦未說明有何特殊情由，致實質上抗告人所受
    處罰遠高於其他同類型案件，其裁量權行使應非妥適，難令
    抗告人折服。為此提起抗告，請求撤銷原裁定，另為適法並
    合情合理之裁定等語。
三、駁回抗告之理由：
　㈠數罪併罰定應執行刑，並非給予犯罪行為人不當利益，而是
    出於刑罰經濟與責罰相當之考量，對犯罪行為人本身及所犯
    各罪為總檢視，為一種特別的量刑過程。定應執行刑在法律
    上屬自由裁量事項，法院於定應執行刑時，除應考量行為人
    所犯數罪所反應出之人格特性，並應權衡審酌行為人責任與
    整體刑法目的及相關刑事政策，在裁量權之法律拘束性原則
    下，依刑法第51條之限制加重原則，於有期徒刑應以「各刑
    中之最長期為下限，各刑合併之刑期為上限，但最長不得逾
    30年」之具體規定，為量刑裁量權之「外部界限」；並應受
    比例原則、平等原則、罪刑相當性原則、重複評價禁止原則
    等裁量權之「內部界限」拘束，以使輕重得宜，罰當其責，
    俾符合法律授與裁量權之目的，區別數罪併罰與單純數罪之
    不同，兼顧刑罰衡平原則。法院於定執行刑之個案中裁量，
    除非完全未為裁量，或裁量權行使顯然有違上述比例原則、
    平等原則等各項原則之裁量權濫用情形，不得任意指為違法
    或不當。
  ㈡經查：
　⒈本件抗告人因犯如附表所示各罪，先後經判處如附表所示之
    刑確定，各罪犯罪時間均在首件判決確定日期以前，屬裁判
    確定前所犯之數罪，經本院調取原審卷宗核閱屬實，並有各
    確定判決及前案紀錄表為憑。檢察官聲請定應執行刑，符合
    刑法第50條、第53條規定，自應准許。
　⒉原審經權衡審酌抗告人所犯均為三人以上共同詐欺取財罪，
    共3罪，其罪名及罪質相同，犯罪時間相近（集中在民國109
    年5月14日至21日），於時間上及本質上有緊密關聯，考量
    抗告人因缺乏尊重他人財產權而多次犯罪，所反應出其人格
    特性，及於調查表勾選「希望從輕量刑」之意見等總體情狀
    （量刑裁量權外部界限），在各罪所宣告有期徒刑之最長期
    （1年4月）以上、各罪合併刑期（3年8月）以下之範圍內（
    刑法第51條第5款規定之內部界限），定其應執行之刑為有
    期徒刑2年10月。
　⒊本院審核原裁定已對於抗告人本身及所犯各罪為總檢視，就
    犯罪行為態樣、時間為整體觀察，並充分考量「抗告人所犯
    各罪之動機、目的、手段相同，及時間密集接近之連續性，
    消除彌補因檢察官先後起訴以致分別審判之不利益」，考量
    抗告人所犯數罪所反應出之人格特性，權衡審酌行為人責任
    與整體刑法目的及相關刑事政策，在刑法第51條第5款所定
    範圍內定其應執行刑，並無違反比例原則、平等原則、罪刑
    相當性原則、重複評價禁止原則，而未逾越裁量權之內部及
    外部界限，所定應執行刑核屬妥適，而無違法不當。
　⒋抗告人雖引用其他法院對不同犯罪行為人所定應執行刑案件
    共10則，以其所定執行刑輕於原裁定，指摘原裁定定刑過重
    云云。然而，因數罪併罰定應執行刑乃是對犯罪行為人本身
    及所犯各罪所為之總檢視，更屬法律上自由裁量事項，均如
    前述。而各人所犯數罪之犯罪情節、時間、所反應出之人格
    特性等，皆有明顯或細微差異，所定應執行刑當然不同，自
    不能以他人案件所定應執行刑較輕，即謂原裁定定刑過重而
    裁量不當。
　㈢綜上所述，原裁定已充分權衡審酌抗告人所犯各罪之罪名、
    罪質、犯罪時間、所反應出人格特性，及抗告人對定執行刑
    之意見等總體情狀，於法定範圍內定其應執行刑為有期徒刑
    2年10月，經核其裁量並未逾越內部界限及外部界限，應屬
    適當而無違誤，自應維持；抗告人對原裁定已經審酌事項，
    仍謂其未為審酌，以定刑過重為由，提起抗告，指摘原裁定
    不當，經核為無理由，應予駁回。
四、應依刑事訴訟法第412條，裁定如主文。
中　　華　　民　　國　　111 　年　　11　　月　　14　　日
                  刑事第八庭    審判長法  官  陳中和
                                      法  官  任森銓
                                      法  官  林柏壽
以上正本證明與原本無異。
如不服本裁定應於送達後5日內向本院提出抗告狀。
中　　華　　民　　國　　111 　年　　11　　月　　14　　日
　　　　　　　　　　　　　　　　　　　書記官  陳雅芳

附表：
編　　　　　號  1 2 3 罪　　　　　名  三人以上共同犯詐欺取財罪 三人以上共同犯詐欺取財罪 三人以上共同犯詐欺取財罪 宣　　告　　刑  有期徒刑 1年4月 有期徒刑 1年3月 有期徒刑 1年1月 犯　罪　日　期  109年5月19日 109年5月21日 109年5月14日  至15日 最　後 事實審 法　院 臺南高分院 臺南地院 高雄地院  案　號 109年度金上訴字第1598號 110年度金訴字第96號 111年度審金訴字第11號  判  決 日  期 110年3月30日 110年5月18日 111年5月24日 確　定 判　決 法　院 同上 同上 同上  案　號 同上 同上 同上  確  定 日  期 110年5月3日 110年6月22日 111年6月29日